【裁判字號】    89,易,172
【裁判日期】    890314
【裁判案由】    竊盜
【裁判全文】
臺灣屏東地方法院刑事判決                          八十九年度易字第一七二號
    公訴人  臺灣屏東地方法院檢察署檢察官
    被  告  乙○○
    被  告  甲○○
右列被告因竊盜案件，經檢察官提起公訴（八十八年度偵字第八○二三、八○二四號
），本院判決如左：
     主  文
乙○○共同攜帶兇器竊盜，處有期徒刑柒月，緩刑年，扣案鐵鑿、鋸子及鐵剪各壹
支均沒收。
甲○○共同攜帶兇器竊盜，處有期徒刑捌月。扣案鐵鑿、鋸子及鐵剪各壹支均沒收。
     事  實
一、乙○○、甲○○係夫妻關係，基於共同竊盜犯意聯絡，意圖為自己不法之所有，
    於民國八十八年十二月八日上午十時許，在屏東縣恆春鎮鵝鑾里坑子內海邊及龍
    磐公園崩崖下（均屬墾丁國家公園範圍內），持客觀上足以危害人體安全之兇器
    鐵鑿、鋸子及鐵剪等，竊取臭娘子（植物）三十九棵、六十九棵，得手後分別於
    同日十三時十五分及十五時三十分許，在屏東縣恆春鎮鵝鑾里坑子內海邊、屏東
    縣恆春鎮龍磐公園小徑為警查獲，並扣得臭娘子三十九棵、六十九棵及乙○○所
    有供犯罪所用之鐵鑿、鋸子及鐵剪各一支。
二、案經屏東縣警察局恆春分局報請臺灣屏東地方法院檢察署檢察官偵查起訴。
     理  由
一、訊據被告乙○○坦承於上開時、地攜帶鐵鑿等竊盜臭娘子之事實，被告甲○○矢
    口否認竊盜犯行，辯稱：其至上址圍籬笆，遇到其小嬸云云；經查：本件係警員
    接獲民眾報案前往上址取締，見有三個人已裝袋（指將盜採之臭娘子等植物裝袋
    ），警員即追上前，因係林投樹且又是山路，只追到被告乙○○，該三人各別挖
    ，嗣警員留在上址埋伏，聽到毃打聲，被告甲○○挖掘之處與被告乙○○係不同
    方向，因臭娘子長在岩石上，須用工具才能挖掘，為避免逮捕時發生意外，警方
    即在上面埋伏，待被告甲○○採完走到較平坦之處時，警員始查緝被告甲○○，
    其身上沾有臭娘子味等情，業據證人警員周雲中、簡進村分別於偵訊、本院訊問
    中陳述在卷（見八十八年十二月十六日偵訊筆錄、本院八十九年二月十五日訊問
    筆錄）；此外，復有臭娘子三十九棵、六十九棵、贓物保領結、扣案之鐵鑿、鋸
    子及鐵剪各一支可佐。參以被告二人竊取臭娘子之時間及地點相近，被告二人間
    顯有共同犯意聯絡及行為分擔，又被告二人所挖掘之臭娘子生長於岩石中，甲○
    ○竊取之臭娘子達六十九棵，其中亦有較為粗大，且樹頭切割平整，有相片可考
    ，顯係以利器挖取而得，被告甲○○上開所辯顯係卸責之詞，不足採信；被告乙
    ○○自白核與事實相符，事證明確，被告二人犯行洵堪認定。
二、核被告乙○○、甲○○所為，係犯刑法第三百二十一條第一項第三款加重竊盜罪
    ，被告乙○○、甲○○間有共同犯意聯絡及行為分擔，均係共同正犯。茲審酌被
    告乙○○、甲○○攜帶兇器竊取臭娘子之犯罪動機、目的、手段、所竊臭娘子數
    量及價值非鉅，其二人行為所生危害國家公園內植物生態及景觀完整，被告乙○
    ○犯後坦認犯行不諱態度良好，被告甲○○飾詞狡辯等一切情狀，爰分別量處如
    主文所示之刑，以示懲儆。又被告乙○○並無前科，素行良好，有臺灣高等法院
    被告全國前案紀錄表可考，其年事已高，犯後坦承犯行，所竊臭娘子數量非鉅，
    其一時失慮誤罹刑章，經此偵審程序及刑之宣告，應知警惕而無再犯之虞，本院
    因認被告乙○○前開宣告刑，以暫不執行為適當，爰併予宣告緩刑三年，用啟自
    新。
三、扣案之鐵鑿、鋸子及鐵剪各一支，為被告乙○○所有供犯罪所用之物，業據被告
    乙○○供認在卷，爰依刑法第三十八條第一項第二款之規定宣告沒收。
據上論斷，應依刑事訴訟法第二百九十九條第一項前段，刑法第二十八條、第三百二
十一條第一項第三款、第七十四條第一款、第三十八條第一項第二款，判決如主文。
本案經檢察官許英輝到庭執行職務
中      華      民      國    八十九    年      三      月     十四     日
                               臺灣屏東地方法院刑事第二庭
                                   法  官  林麗玉
右正本證明與原本無異。
對於本判決如有不服應於收受送達後十日內向本院提出上訴書狀上訴於台灣高等法院
高雄分院並按他造當事人之人數附具繕本。
                                   書記官   徐水英
中      華      民      國    八十九    年      三      月     十四     日
附錄本案論罪科刑法條
刑法第三百二十一條犯竊盜罪而有左列情形之一者，處六月以上五年以下有期徒刑：
一、於夜間侵入住宅或有人居住之建築物、船艦，或隱匿其內而犯之者。
二、毀越門扇、牆垣或其他安全設備而犯之者。
三、攜帶兇器而犯之者。
四、結夥三人以上而犯之者。
五、乘火災、水災或其他災害之際而犯之者。
六、在車站或埠頭而犯之者。
前項之未遂犯罰之。


司法院資訊處製作；財團法人民間司法改革基金會備份。
